【裁判字號】    97,審易,1986
【裁判日期】    971029
【裁判案由】    竊盜
【裁判全文】
臺灣高雄地方法院刑事判決            97年度審易字第1986號
公  訴  人  臺灣高雄地方法院檢察署檢察官
被      告  甲○○
上列被告因竊盜案件，經檢察官提起公訴（97年度速偵字第437
號），被告於本院準備程序進行中，就被訴犯罪事實為有罪之陳
述，經本院告知簡式審判程序意旨，並聽取公訴人及被告之意見
後，裁定依簡式審判程序審理，判決如下：
    主  文
甲○○犯攜帶兇器竊盜罪，累犯，處有期徒刑柒月。扣案之T 型
扳手壹把，沒收之。
    事實及理由
一、被告甲○○所犯為死刑、無刑徒刑或最輕本刑為3 年以上有
    期徒刑以外之罪，其於準備程序中就被訴事實為有罪之陳述
    ，經告知簡式審判程序之旨，並聽取公訴人之意見後，依刑
    事訴訟法第273 條之1 第1 項規定，進行簡式審判程序，合
    先敘明。
二、本件犯罪事實及證據，除犯罪事實欄一、關於被告前科部分
    補充為「甲○○前因施用毒品、竊盜等案件，經本院以95年
    度訴字第1784號、95年度簡字第1768號、95年度訴字第4240
    號判決分別判處有期徒刑10月、6 月、10月，並經本院以96
    年度聲減字第3461號裁定減刑並定應執行刑有期徒刑7 月確
    定，於民國96年11月30日縮刑期滿執行完畢。」；第4 行「
    小貨車」補充為「小貨車（價值約新臺幣5 萬元）」；第6
    行「…鐵板等物」補充為「…鐵板等物（價值約新臺幣
    8,950 元）」，證據部分補充「被告於本院之自白」外，餘
    均引用檢察官聲請簡易判決處刑書之記載（如附件）。
三、按刑法第321 條第1 項第3 款之攜帶兇器竊盜罪，係以行為
    人攜帶兇器竊盜為其加重條件，此所謂兇器，其種類並無限
    制，凡客觀上足對人之生命、身體、安全構成威脅，具有危
    險性之兇器均屬之，且祇須行竊時攜帶此種具有危險性之兇
    器為已足，並不以攜帶之初有行兇之意圖為必要（最高法院
    79年臺上字第5253號判例足資參照）。被告持以為本件竊盜
    犯行之T 型扳手，係金屬材質，且末端尖銳，並有相當長度
    可供施力，有其相片在卷可稽（見警卷第59頁），客觀上自
    足對人之生命、身體、安全構成威脅，要屬兇器無訛。是核
    被告所為，係犯刑法第320 條第1 項第3 款之攜帶兇器竊盜
    罪。又被告有上述補充前科之事實，此有臺灣高等法院被告
    前案紀錄表1 份在卷可佐，其受有期徒刑執行完畢後，5 年
    之內故意再犯本件有期徒刑以上之罪，為累犯，應依法加重
    其刑。爰審酌被告為貪圖不法利益，竟以前開方式竊取他人
    財物，影響社會治安及財產權制度甚鉅，行為實無足取，惟
    其所竊得之物價值非鉅，且均已由被害人領回，此有前述贓
    物認領保管單可資佐證，造成被害之情節並非重大，及被告
    犯後坦承犯行，態度尚可等一切情狀，量處如主文所示之刑
    。至扣案之T 型扳手1 把，係被告所有，供犯罪所用之物，
    此業據被告於警詢時供陳在卷，被告嗣後雖辯稱扣案之T 型
    扳手係在其竊取之自小貨車上取得云云，惟查被告於警詢中
    已陳稱該T 型扳手為其所自製，復以之開啟引擎電門而竊取
    自小貨車，是其事後辯解乃卸責之詞，不足採信。爰就扣押
    物，併依刑法第38條第1 項第2 款規定，宣告沒收之。
四、據上論斷，應依刑事訴訟法第273 條之1 第1 項、第299 條
    第1 項前段、第310 條之2 、第454 條第2 項、刑法第321
    條第1 項第3 款、第47條第1 項、第38條第1 項第2 款，判
    決如主文。
本案經檢察官陳登燦到庭執行職務。
中    華    民    國    97    年    10    月    29    日
                  刑事第十四庭  法  官  王品惠
以上正本證明與原本無異。
如不服本判決，應於判決送達後10日內，向本院提出上訴狀。
                                書記官  馮欽鳳
中    華    民    國    97    年    10    月    29    日
附錄本案論罪科刑法條：
刑法第321條
犯竊盜罪而有左列情形之一者，處6 月以上、5 年以下有期徒刑
：
一  於夜間侵入住宅或有人居住之建築物、船艦或隱匿其內而犯
    之者。
二  毀越門扇、牆垣或其他安全設備而犯之者。
三  攜帶兇器而犯之者。
四  結夥三人以上而犯之者。
五  乘火災、水災或其他災害之際而犯之者。
六  在車站或埠頭而犯之者。
前項之未遂犯罰之。


司法院資訊處製作；財團法人民間司法改革基金會備份。
